# 请教版主，短期工程项目购入自用资产的会计处理

提问人：粉 红 色的小胡子 时间：2022-08-15 10:11:30
请教版主，短期工程项目（ 3 个月—-2年）购入项目自用的资产，金额大于 5000 ，满足固定资产定义，比如配电柜等等，该类资产在项目结束后较大概率是报废或者闲置，也有可能是转移到另一个项目继续使用。
问题 1 ：如果以资产全额直接计入项目的工程成本，不计入固定资产核算，是否会导致该类资产变成账外资产，且不利于管理；如果计入固定资产，然后以折旧额计入项目成本，由于项目时间较短且大部分资产在项目结束后使用价值不大，是否会因为计入项目的折旧额太少而使得项目的实际成本偏少，不符合实际？
问题 2 ：假设该类资产为安全类资产，需入安全费用（专项储备已计提，购入资产冲专项储备明细），是否需要过固定资产科目核算？即先入固定资产，然后以全额计提折旧冲专项储备明细，还是不过固定资产科目核算，直接以资产全额冲专项储备明细即可。

回答人：chenyiwei
1 、如果大概率在项目结束后将闲置，无其他用途的，则视同该项目专用的资产，其购置成本直接计入对应的项目成本。同时加强实物管理和备查登记（或同时在账内做一笔：借：固定资产，贷：累计折旧）。
2 、如果作为安全设备，通过专项储备列支的，则因为计提专项储备时已计入了项目成本，故购入安全设备时直接按照《企业会计准则解释第 3 号》第三条规定处理（借：固定资产，贷：银行存款等；借：专项储备，贷：累计折旧）。

提问人：粉 红 色的小胡子 时间：2022-08-16 10:01:12
谢谢陈版主，我还想进一步请教下：
对于问题 1 ，如果计入固定资产，然后全额计提折旧，会涉及到税务上的纳税调整，是不是还是直接入工程成本更好些？
对于问题 2 ，过固定资产核算是否是必须的？因为这样子的账务处理，就还是会涉及到税务上的纳税调整。能否直接冲减专项储备，而不过固定资产科目核算？
还有我想另外请教一个问题，就是公司建造了一个活动板房，大概 200 万，这个活动板房使用期限不固定，取决于政府态度，政府如果要求拆除就得拆除，目前这个活动板房已经用了 13 个月左右了。这个活动板房是为了某个工程项目建造的，这个工程项目一直要做的，但是合同不是长期的，可能是几个月也可能是1-2年，不确定，各合同/工期间不会无缝连接，中间可能会停几个月。那么，这个活动板房应该如何入账啊，直接在完工时全额计入到当时正在进行中的项目成本中，还是比如计入长期待摊，分年份摊销，工程进行中时入工程成本，工程停工时计入费用？？

回答人：chenyiwei
1 、直接计入项目成本； 2 、遵循准则解释要求，需通过固定资产核算。 3 、建议谨慎考虑日后是否还会使用，尽可能缩短折旧摊销年限，或者摊入早期的工程项目成本中。